臺灣高等法院刑事判決
110年度上訴字第1453號
上訴人  臺灣桃園地方檢察署檢察官
被  告  謝仁川
                
              
                
上列上訴人因被告違反毒品危害防制條例案件，不服臺灣桃園地
方法院109年度審訴字第1581號，中華民國109年11月27日第一審
判決（起訴案號：臺灣桃園地方檢察署109年度毒偵字第114號、
第292號、第2654號、第2811號）提起上訴，判決如下：
    主  文
上訴駁回。
    理  由
一、公訴意旨略以：被告謝仁川分別實行下列施用毒品行為：
    ㈠民國108年10月29日晚間10時許，在桃園市○○區○○○
　　  路00巷00號居所，施用第二級毒品甲基安非他命。108年
　　  10月31日上午10時許，員警因另案褚宗琳涉嫌販毒案件通
　　  知謝仁川製作警詢筆錄，同意採液送驗，結果呈甲基安非
　　  他命陽性反應。
    ㈡108年11月24日晚間6時許，在桃園市○○區○○○路000
　　  巷00○0號附近，施用第二級毒品甲基安非他命。108年11
　　  月25日上午11時20分許，因涉另案竊盜經通緝，為警緝
　　  獲，自首施用毒品，同意採尿送驗，結果呈甲基安非他命
　　  陽性反應。
    ㈢109年3月4日下午3時20分許，採尿時回溯26小時內某時，
　　  在桃園市○○區○○○路000巷00○0號，施用第一級毒品
　　  海洛因。109年3月4日下午3時20分許，採尿送驗，結果呈
　　  嗎啡、可待因陽性反應。
    ㈣109年3月12日下午5時15分許，採尿時起回溯26小時內某
　　  時，在桃園市○○區○○○路000巷00○0號，施用第一級
　　  毒品海洛因。109年3月12日下午5時15分許，採尿送驗，
　　  結果呈嗎啡、可待因陽性反應。
    因認被告涉犯毒品危害防制條例第10條第1項、第2項施用第
　  一級、第二級毒品罪嫌。
二、起訴程序違背規定，應諭知不受理判決，並得不經言詞辯論
    為之，刑事訴訟法第303條第1款、第307條明文規定。109年
    7月15日修正施行毒品危害防制條例第20條第3項規定，犯第
    10條之罪於觀察、勒戒或強制戒治執行完畢，3年後再犯第
　　10條之罪者，適用本條前2項規定。不因期間有無犯第10條
    之罪經起訴、判刑或執行而受影響（最高法院109年度台上
    大字第3826號裁定參照）。
三、本院之論斷：
(一)被告因施用毒品案件，曾經裁定送觀察、勒戒及強制戒治，
    93年6月15日執行完畢，之後未再經觀察、勒戒或強制戒治
    執行，有本院被告前案紀錄表及本院在監在押全國紀錄表可
    憑。上述犯行，距其最近一次觀察、勒戒執行完畢，已逾3
    年，應再令觀察、勒戒，不得直接追訴、處罰。
(二)檢察官之起訴，訴訟條件欠缺，原審因而不經言詞辯論，判
    決公訴不受理，認事用法，並無違誤。　　　
(三)檢察官上訴主張：被告於107年8月19日之另案施用第一級、
    第二級毒品行為，曾經檢察官以107年度毒偵字第7095號附
    命完成戒癮治療緩起訴處分確定，被告於緩起訴處分確定後
    3年內再犯施用毒品犯行，其事實上既已接受等同觀察、勒
    戒之緩起訴處遇，自應追訴處罰，並無再次聲請裁定觀察、
    勒戒必要。
(四)上訴意旨所稱之緩起訴處分，已經撤銷，履行未完結，有本
    院被告前案紀錄表可憑，並無等同觀察、勒戒或強制戒治 
    執行之效果可言；並且此部分法律爭議，已經最高法院大法
    庭統一法律見解，檢察官直接起訴，程序違背規定，原審諭
    知不受理判決，並無不當。不經言詞辯論，駁回上訴。
據上論斷，依刑事訴訟法第368條、第372條，判決如主文。
中　　華　　民　　國　　110 　年　　5 　　月　　3 　　日
    　　　　　　　　　刑事第二庭審判長法　官  周盈文
      　　　　　　　　　　　　　　　  法　官  錢建榮
                　　　　　　　　　　　法　官  郭豫珍
以上正本證明與原本無異。
如不服本判決，應於收受送達後20日內向本院提出上訴書狀，其
未敘述上訴之理由者並得於提起上訴後20日內向本院補提理由書
（均須按他造當事人之人數附繕本）「切勿逕送上級法院」。
                                      書記官  葉書豪
中　　華　　民　　國　　110 　年　　5 　　月　　4 　　日